【裁判字號】    98,易,3191
【裁判日期】    981111
【裁判案由】    竊盜
【裁判全文】
臺灣臺中地方法院刑事判決              98年度易字第3191號
公  訴  人  臺灣臺中地方法院檢察署檢察官
被      告  乙○○
                    （另案羈押於臺灣臺中看守所）
上列被告因竊盜案件，經檢察官提起公訴（98年度偵字第19248
號、第19509號），本院判決如下：
    主    文
乙○○犯竊盜罪，累犯，處有期徒刑肆月，如易科罰金，以新臺
幣壹仟元折算壹日。又犯竊盜罪，累犯，處有期徒刑肆月，如易
科罰金，以新臺幣壹仟元折算壹日。又犯竊盜罪，累犯，處有期
徒刑肆月，如易科罰金，以新臺幣壹仟元折算壹日。應執行有期
徒刑拾壹月，如易科罰金，以新臺幣壹仟元折算壹日。
    犯罪事實
一、乙○○前因違反毒品危害防制條例及搶奪案件，經本院分別
    於民國96年10月8日、同年月22日，以96年度訴字第2886號
    、第2033號，分別判處有期徒刑1年1月、9月確定。上開2罪
    刑經定應執行有期徒刑1年8月，於98年3月2日縮刑執行期滿
    。詎其猶不知悔悟，分別為下列行為：
（一）98年7月1日17時30分許，乙○○騎乘其母親廖桂端所有車
      牌號碼M5D-528號機車，行經臺中縣大里市○○路221號前
      時，見該處正行施工且大門未關閉，乙○○即意圖為自己
      不法所有，進入屋內後（無故侵入住宅部分未據告訴），
      以徒手方式竊取丙○○所有照相機及發電機各1臺等物，
      得手後據為己有，嗣並將照相機及發電機，以機車運載至
      臺中市○○路與太原路口之跳蚤市場，以新臺幣（下同）
      3,000元之價格，出售予不詳姓名年籍之人。
（二）98年7月7日9時30分許，乙○○騎乘上開機車，行經臺中
      縣大里市○○路157巷7號時，見該處大門未關閉，即意圖
      為自己不法所有，進入屋內（無故侵入住宅部分未據告訴
      ），以徒手方式，竊取丁○○所有電鑽2支。得手後據為
      己有，並將2支電鑽運載至臺中縣大里市○○里○○路○段
      63號住處藏放。
（三）98年7月9日8時許，乙○○騎乘上開機車，行經臺中縣太
      平市○○○街前之工地時，見甲○○所有車牌號碼4759-L
      P 號自用小客車停放在該處且車門未上鎖，乙○○即意圖
      為自己不法所有，以徒手方式開啟車門後，竊取車內甲○○所有電鑽、電動裁剪磁磚、電動裁剪剪鐵、電動攪拌器
      各1支，得手後據為己有。嗣並將上開工具4支，運載至臺
      中市○○路與太原路口之跳蚤市場，以2,000元之價格，
      出售予不詳姓名年籍之人。
二、案經員警循線查獲，並於乙○○臺中縣大里市○○里○○路
    ○ 段63號住處扣得丁○○上開失竊之電鑽2支。
三、案經臺中縣警察局霧峰分局及太平分局報告臺灣臺中地方法
    院檢察署檢察官偵查起訴。
    理    由
一、訊據被告乙○○對於上開3次竊盜犯行均坦承不諱，核與被
    害人丙○○、丁○○、甲○○於警訊所述被害情形相符，並
    與證人林志忠、廖桂端陳述一致，復有丁○○簽立之贓物認
    領保管單1紙、現場照片8張、監視器翻拍照片11張、刑事現
    場測繪圖、廖桂端車籍查詢基本資料詳細畫面各1份等在卷
    可為佐證，事證明確，被告犯行應可認定。
二、核被告乙○○所為3次竊盜行為，均係犯刑法第320條第1項
    之竊盜罪。被告3次犯意各別、犯罪時間、地點不同，行竊
    物品與被害人亦不相同，應分論併罰。又被告有犯罪事實欄
    所述之有期徒刑執行完畢紀錄，此有臺灣高等法院被告前案
    紀錄表附卷可查，其於受徒刑之執行完畢後，5年以內故意
    再犯本件3次有期徒刑以上之數罪，皆為累犯，均應依刑法
    第47條第1項規定加重其刑。爰審酌被告前已有多次財產犯
    罪經判處有期徒刑之前科紀錄，竟仍不知悔改，再度為侵害
    他人財產之犯罪，其年輕力壯而不思以正途取財，及其行竊
    所用之手段、被害人所受之損害，暨犯罪後能坦白承認等一
    切情狀，各量處如主文所示之刑，並各定其易科罰金之折算
    標準。再司法院釋字第662號解釋：「中華民國九十四年二
    月二日修正公布之現行刑法第四十一條第二項，關於數罪併
    罰，數宣告刑均得易科罰金，而定應執行刑之刑逾六個月者
    ，排除適用同條第一項得易科罰金之規定部分，與憲法第二
    十三條規定有違，並與本院釋字第三六六號解釋意旨不符，
    應自本解釋公布之日起失其效力。」故對於數罪併罰，數宣
    告刑均得易科罰金，而定應執行之刑超過6個月之案件，依
    司法院釋字第366號、662號解釋意旨，仍得易科罰金。本件
    經定執行刑後雖已逾6個月，然依上開解釋意旨，仍就執行
    刑定其易科罰金之折算標準，併此敘明。
據上論斷，應依刑事訴訟法第299條第1項前段，刑法第320條第1
項、第47條第1項、第41條第1項前段、第51條第5款，刑法施行
法第1條之1第1項、第2項前段，判決如主文。
中    華    民    國    98    年    11    月    11    日
                  刑事第八庭    法  官  劉國賓
以上正本證明與原本無異。
如不服本判決應於收受判決後10日內向本院提出上訴書狀，並應
敘述具體理由；其未敘述上訴理由者，應於上訴期間屆滿後20日
內向本院補提理由書（均須按他造當事人之人數附繕本）「切勿
逕送上級法院」。
                                書記官  張隆成
中    華    民    國    98    年    11    月    11    日
附錄論罪科刑法條
中華民國刑法第320條
（普通竊盜罪、竊佔罪）
意圖為自己或第三人不法之所有，而竊取他人之動產者，為竊盜
罪，處5  年以下有期徒刑、拘役或 5 百元以下罰金。
意圖為自己或第三人不法之利益，而竊佔他人之不動產者，依前
項之規定處斷。
前二項之未遂犯罰之。


司法院資訊處製作；財團法人民間司法改革基金會備份。
